臺灣宜蘭地方法院刑事判決
111年度交簡上字第26號
上  訴  人  
即  被  告  曾永鑫


上列上訴人即被告因公共危險案件，不服本院簡易庭於中華民國
111年5月16日所為111年度交簡字第302號第一審簡易判決（原聲
請簡易判決處刑案號：臺灣宜蘭地方檢察署111年度偵字第2768
號），提起上訴，本院管轄第二審之合議庭判決如下：
    主  文
上訴駁回。
    犯罪事實
一、曾永鑫於民國111年3月30日15時許至同日16時許，在其位於
    宜蘭縣○○鄉○○路0段000號住處內飲用酒類後，其吐氣所含酒
    精濃度已達每公升0.25毫克以上，竟仍基於酒後駕駛動力交
    通工具之犯意，於同日20時30分許，自上開處所騎乘車牌號
    碼000-0000號大型重型機車上路。迨行經宜蘭縣○○鄉○○路0
    段000號前時，為警攔查，經警發現其身上有明顯酒氣，遂
    於同日20時56分許對其進行酒測，測得其吐氣所含酒精濃度
    達每公升0.28毫克而查獲。
二、案經宜蘭縣政府警察局礁溪分局報告臺灣宜蘭地方檢察署（
    下稱宜蘭地檢署）檢察官偵查後聲請簡易判決處刑。
    理  由
壹、程序部分：
一、按被告以外之人於審判外之言詞或書面陳述，除法律有規定
    者外，不得作為證據，刑事訴訟法第159條第1項定有明文。
    又被告以外之人於審判外之陳述，雖不符刑事訴訟法第159
    條之1至第159條之4之規定，而經當事人於審判程序同意作
    為證據，法院審酌該言詞陳述或書面陳述作成時之情況，認
    為適當者，亦得為證據；當事人、代理人或辯護人於法院調
    查證據時，知有同法第159條第1項不得為證據之情形，而未
    於言詞辯論終結前聲明異議者，視為有前項之同意，刑事訴
    訟法第159條之5亦定有明文。查本判決下列所引之各項供述
    證據，檢察官、被告曾永鑫於準備程序及審判程序時，均未
    爭執其證據能力，且於本院言詞辯論終結前亦均未聲明異議
    (見本院交簡上卷第29頁至第32頁、第41頁至第46頁)，本院
    審酌各該證據作成時之情況，其取得過程並無瑕疵或任何不
    適當之情況，且具有關連性，應無不宜作為證據之情事，認
    以之作為證據應屬適當，爰依刑事訴訟法第159條之5第2項
    規定，自得作為證據，合先敘明。
二、至於本判決所引用之非供述證據部分，與本案待證事實均有
    關連性，亦無證據證明係實施刑事訴訟程序之公務員以不法
    方式所取得，依刑事訴訟法第158條之4之反面解釋，當有證
    據能力，復於本院審理時，提示並告以要旨，使當事人充分
    表示意見，自得為證據使用。
貳、實體部分、
一、上開犯罪事實，業據被告於警詢、偵查、本院準備及審理程
    序中坦承不諱（見警卷第4頁至第6頁；偵卷第10頁及其背面
    ；本院交簡上卷第29頁至第31頁、第42頁至第46頁），並有
    酒精測定紀錄表、宜蘭縣○○○○○○○○○道路○○○○○○○○○○○○○○○○○
    ○○○○○路○○○○○○○號查詢機車駕駛人資料等存卷足憑（見警卷
    第7頁至第8頁、第12頁；本院交簡上卷第21頁）。綜上，足
    認被告前揭自白與事實相符，堪予採信。本案事證明確，被
    告犯行洵堪認定，應予依法論科。
二、核被告所為，係犯刑法第185條之3第1項第1款之駕駛動力交
    通工具而有吐氣所含酒精濃度達每公升0.25毫克以上情形罪
    。
三、被告上訴意旨略以：我因為疫情收入不多，原審量刑過重，
    希望能從輕量刑等語。
四、維持原判決及駁回上訴之理由：
（一）按量刑之輕重，係事實審法院得依職權自由裁量之事項，
      茍已斟酌刑法第57條各款所列情狀而未逾越法定刑度，則
      不得遽指為違法；又刑罰之量定屬法院自由裁量之職權行
      使，但仍應審酌刑法第57條所列各款事由及一切情狀，為
      酌量輕重之標準，並非漫無限制，在同一犯罪事實與情節
      ，如別無其他加重或減輕之原因，下級法院量定之刑，亦
      無過重或失輕之不當情形，則上級法院對於下級法院之職
      權行使，原則上應予尊重(最高法院72年度台上字第6696
      號判決、75年度台上字第7033號判決、85年度台上字第24
      46號判決意旨參照)。次按刑事審判旨在實現刑罰權分配
      的正義，故法院對有罪被告之科刑，應符合罪刑相當之原
      則，使輕重得宜，罰當其罪，以契合社會之法律感情，此
      所以刑法第57條明定科刑時應審酌一切情狀，尤應注意該
      條各款所列事項以為科刑輕重之標準（最高法院95年度台
      上字第1662號判決意旨參照）。
（二）查原審認被告係犯刑法第185條之3第1項第1款之吐氣所含
      酒精濃度達每公升0.25毫克以上而駕駛動力交通工具之公
      共危險罪，因而適用刑事訴訟法第449條第1項前段、第3
      項、第454條第1項，刑法第185條之3第1項第1款、第41條
      第1項前段，刑法施行法第1條之1第1項之規定，並審酌被
      告被告明知酒精成分對人之意識能力具有不良影響，酒後
      駕車對一般往來之公眾及駕駛人自身皆具有高度危險性，
      既危及自身亦影響公眾使用道路交通之安全，缺乏尊重他
      用路人生命財產安全之觀念，尚有因同類案件經檢察官緩
      起訴之紀錄，此有臺灣高等法院被告前案紀錄表在卷可佐
      ，素行難認良好；兼衡被告犯後坦承犯行，態度尚可，警
      詢中自陳高中肄業之智識程度、家庭經濟狀況小康、吐氣
      酒精濃度值每公升0.28毫克等一切情狀，量處有期徒刑3
      月，並諭知如易科罰金，以新臺幣1,000元折算1日。本院
      綜合上情，認原審之認事用法，均無違誤，並已就刑法第
      57條規定與科刑相關事項，於法定刑範圍內為刑之量定，
      原判決所量處之刑度顯未濫用量刑權限，亦無判決理由不
      備，或其他量刑輕重失據之不當，揆諸上揭判決要旨，本
      院自當予以尊重。被告上訴指摘原審量刑不當，請求從輕
      量刑，為無理由，應予駁回。
據上論斷，應依刑事訴訟法第455條之1第1項、第3項、第368條
，判決如主文。
本案經檢察官洪景明聲請簡易判決處刑，檢察官林禹宏、曾尚琳
到庭執行職務。
中　　華　　民　　國　　111 　年　　9 　　月　　21　　日
                  刑事第四庭  審判長法  官  林惠玲
                                    法  官  李蕙伶
                                    法  官  游皓婷
以上正本證明與原本無異。
本件不得上訴。
                                    書記官  林欣宜
中　　華　　民　　國　　111 　年　　9 　　月　　21　　日